Inventaris van het archief van F. van Schonenberg [levensjaren 1653-1717]: Gezant in Spanje en Portugal, 1678-1716
Nationaal Archief, Den Haag
Schonenberg
1678-1716
1278
3.23 meter; 152 inventarisnummers.
Normale geschreven en gedrukte documenten. De stukken van vòòr ca. 1700 zijn geschreven in het gotische cursiefschrift, met name in de oud-Hollandse klerkencursief.
Nationaal Archief, Den Haag
Schonenberg, Francisco van (1653-1717)
Francisco van Schonenberg (1653-1717) was diplomaat te Spanje van 1687 tot 1702 en in Portugal van 1702 tot 1717. Het archief bevat naast zijn officiële correspondentie met de Staten-Generaal en met diverse hoogwaardigheidsbekleders ook uitgebreid die met particulieren. Tevens omvat het stukken over de operaties van het leger en de vloot in de Middellandse Zee.
Archiefvorming
Geschiedenis van de archiefvormer
Francisco markies de Schonenberg, alias Jacob de Abraham Belmonte, werd in 1653 in Lissabon geboren. Vanaf zijn derde levensjaar woonde hij in Madrid. Hij was en bleef Rooms Katholiek ook nadat hij in Spanje door prins Willem III, de Engelse regering, de Staten Generaal en de Admiraliteit van Amsterdam belast werd met een aantal diplomatieke missies. Voor deze lastgevers was hij in Madrid werkzaam van 1687 tot 1702, met een onderbreking gedurende het tijdvak 1695 1700 toen de Spaanse regering hem het land uitwees. In 1702 verliet Van Schonenberg Spanje en week hij uit naar Lissabon, waar hij tot aan zijn dood in 1717 fungeerde als minister plenipotentiaris van de Republiek.
Geschiedenis van het archiefbeheer
Consul Heystermans belastte zich te Lissabon met de afwikkeling van de nalatenschap van Van Schonenberg. Bij het ontbreken van een testament of "... eenige [andere] dispositie aangaande de saken van den Staat ...", borg Heystermans de door hem aangetroffen nagelaten papieren in drie koffers, waarvan hij de sleutels in bewaring nam. Op last van de Staten Generaal werd de consul verzocht de papieren van Van Schonenberg naar de Republiek te zenden.
Zie archief Staten Generaal, inv. nr. 2149.
Na aankomst van de koffers op de griffie te Den Haag werd één koffer met particuliere rekeningen en papieren betreffende de boedel van Franciscus van Schonenberg toegezonden aan de enige zuster en erfgenaam "Juffr. Rachel Belmonte tot Amsterdam".
Zie archief Staten Generaal, inv. nr. 7020, exh. 11 mrt.
De papieren uit de twee andere koffers werden ter griffie van de Staten Generaal geseponeerd waarna deze papieren op de griffie bleven berusten.
Zie archief Staten Generaal, inv. nr. 2160. Dat de stukken van Van Schonenberg inderdaad in het griffiearchief berustten blijkt uit de vermelding van deze papieren in de inventarissen van Van Goor (1765) en Nieuwenhuizen (1793), waarin melding wordt gemaakt van "twee koffers met rood leer bekleed waarin de papieren van Schoonenberg". Zie archief Fagel, inv. nr. 605.
Zeer waarschijnlijk bevatten de twee koffers niet alleen Van Schonenbergs stukken uit Portugal, maar ook die uit Spanje en werden ze op het Rijksarchief bij elkaar bewaard. Pas in 1957 werden zij door Japikse materieel gesplitst en afzonderlijk beschreven. In 1977 voegde C. van Marle de stukken van Van Schonenberg als gezant te Portugal ten onrechte toe aan het legatiearchief Portugal. Deze Portugese stukken zijn nu weer herenigd met de stukken van Van Schonenberg uit zijn Spaanse periode. Men treft ze in deze inventaris aan. Hierbij zijn de door Van Marle gemaakte beschrijvingen zo veel mogelijk gehandhaafd. Alleen de door haar aangebrachte ordening is in 1988 en 1990 door Post, Pennings en Thomassen aangepast.
De verwerving van het archief
Het archief is bij Koninklijk Besluit of ministeriële beschikking overgebracht.
Inhoud en structuur van het archief
1.02
Inhoud
In deze inventaris treft men de ambtelijke stukken aan van Van Schonenberg, die van 1687 tot 1717 achtereenvolgens in Spanje en Portugal gezantschappen bekleedde.
Aanwijzingen voor de gebruiker
Openbaarheidsbeperkingen
Volledig openbaar.
Materiële beperkingen
Aanvraaginstructie
Openbare archiefstukken kunnen online worden aangevraagd en gereserveerd. U kunt dit ook via de terminals in de studiezaal van het Nationaal Archief doen. Om te kunnen reserveren dient u de volgende stappen te volgen:
U maakt een profiel aan op www.gahetna.nl, en logt vervolgens in
Via de archiefinventaris (alleen de beschrijvingen met rode nummers) selecteert u het gewenste archiefstuk door op de knop 'Reserveren' te klikken
In het volgende scherm geeft u aan op welke dag u het archiefstuk wilt inzien
Indien u zich bevindt in de studiezaal en een tafelnummer heeft ontvangen kunt u dit nummer vermelden. Als u geen tafelnummer heeft kunt u tafelnummer 777 laten staan
Vervolgens bevestigt u uw reservering door deze te versturen.
Verwant materiaal
Beschikbaarheid van kopieën
Beschrijving van de series en archiefbestanddelen
- COMMISSARIS VAN DE ADMIRALITEIT VAN AMSTERDAM IN SPANJE, 1678-1680, I.
  BUITENGEWOON GEZANT VAN WILLEM III IN SPANJE, 1680-1687.
  ZAAKGELASTIGDE VAN DE REPUBLIEK EN BUITENGEWOON GEZANT VAN ENGELAND IN SPANJE, 1690-1695, 1700-1702.
  - Brievenboeken, 1678-1681, 1689-1691.; 1-3; 2 delen en 1 omslag
    - 1678-1680 feb., 1
    - 1680 mrt. - 1681., 2
      Met dagboekaantekeningen (11 mrt.
      1680 - 28 juni 1680) en enige afschriften van ingekomen brieven.
      Niet raadpleegbaar
    - 1689-1691, 3
  - Afschriften van uitgaande brieven aan stadhouder-koning Willem III, 1678-1686.; 4; 1 pak
  - Minuten van uitgaande brieven., 1694-1695, 1699-1700; 5-6; 2 pakken
    Aan:
    - de Staten-Generaal.
    - de griffier van de Staten-Generaal, Fagel.
    - de raadpensionaris van Holland, Heinsius.
    - stadhouder-koning Willem III.
    - het College van de Admiraliteit van Amsterdam.
    - 1694-1695, 5
    - 1699-1700, 6
  - Minuten van uitgaande brieven aan Hans Willem van Bentinck, eerste graaf van Portland, lid van het Engelse Hogerhuis, vertrouweling van de stadhouder-koning, 1695.; 7; 2 stukken
  - Minuten van uitgaande brieven aan diplomatieke vertegenwoordigers van de Republiek., 8; 1 omslag
    - Arnout van Citters, ambassadeur te Spanje, 1695-1696.
    - Johann van Hulft, resident in de Zuidelijke Nederlanden, 1695.
  - Minuten van uitgaande brieven aan vlootofficieren en militairen tijdens de Nederlands-Engelse expeditie op de kusten van Spanje., 9; 1 pak
    -Edward Russel graaf van Oxford, Brits admiraal, 1694-1695.
    - sir George Rooke, Brits vice-admiraal, 1696.
    - Gerard Callenberg, vice-admiraal, 1694-1695.
    - Geleyn Evertsen, schout-bij-nacht, 1695.
    - Gerard van der Dussen, commandeur, 1694-1695.
  - Minuten en afschriften van uitgaande brieven aan Spaanse autoriteiten., 10; 1 omslag
    - secretarissen van Staat, 1680, 1693-1694, 1702.
    - condestabel van Castilië, 1685-1686, 1692-1694.
  - Minuten van uitgaande brieven aan overige correspondenten., 11; 1 omslag
    - hertog van Medina Celi, 1685.
    - markies van Cas Velez te Madrid, 1692.
    - Pieter Schilthouwer, koopman te Bilbao, 1696.
    - Manuel Garzia de Bustamante, 1688, 1692.
    - Manuel de Belmonte graaf Palaziono, 1689.
    - don Juan de Angulo, 1691-1693.
    - Martin Regulus, 1694.
  - Ingekomen brieven van stadhouder-koning Willem III, 1680-1694.; 12; 1 pak
  - Ingekomen extractresolutie van de Staten-Generaal, 1694, met bijlage.; 13; 1 omslag
  - Ingekomen brieven van raadpensionaris Gaspar Fagel, 1680.; 14; 2 stukken
  - Ingekomen brieven van de Admiraliteit van Amsterdam, 1677-1700.; 15-17
    - Van het College van de Admiraliteit, 1677-1695., 15; 1 pak
    - Van Hiob de Wildt, secretaris, 1678-1694., 16; 1 pak
    - Van Wigbolt Slicher, ontvanger-generaal van de convooien en licenten, 1685, 1694-1695., 17; 1 omslag
  - Ingekomen brieven van de Admiraliteit op de Maze, te weten:, 18; 1 omslag
    Van:
    - College van de Admiraliteit, 1679.
    - Gerrit van Zas, secretaris, 1679-1681.
  - Ingekomen brieven van autoriteiten in Engeland., 19; 1 omslag
    - Ralph Montagu hertog van Montagu, master of the wardrobe, lid van de privy-council, 1700.
    - Hans Willem van Bentinck, eerste graaf van Portland, lid van het Hogerhuis, vertrouweling van de stadhouder- koning, z.d..
    - John lord North and Grey of Rolleston, lid van het Hogerhuis, z.d..
    - William Blathwayt, secretaris van Oorlog en lid van het Lagerhuis, z.d.
  - Ingekomen brieven van diplomatieke vertegenwoordigers van de Republiek., 20; 1 omslag
    - S. de Chièze, buitengewoon gezant in Spanje, 1678-1679.
    - Coenraad van Heemskerck, buitengewoon gezant in Spanje, en zijn vrouw Cornelia Pauw, 1680-[1681].
  - Ingekomen brieven van Nederlandse consulaire vertegenwoordigers in Spanje., 21; 1 pak
    - Diego de Barry te Cadiz en Sevilla, 1688-1689, 1691-1702.
    - Gillis van Amaya te Cadiz, 1691-1692, 1696-1698, 1700-1702.
    - Juan Kies en De Jager te Barcelona, 1695.
    - G. van Croeten te Madrid, 1702.
    - Guillelmo Bruijn te Malaga, 1702.
  - Ingekomen brieven van vlootofficieren en militairen tijdens de Nederlands-Engelse expeditie op de kusten van Spanje., 22; 1 pak
    - Edward Russell graaf van Oxford, Brits admiraal, 1694-1695.
    - sir George Rooke, Brits vice-admiraal, 1695-1696.
    - Gerard Callenberg, vice-admiraal, 1694.
    - Geleyn Evertsen, schout-bij-nacht, 1694-1695.
    - C.B. graaf van Bentheim, Justus van Hogerhoek, Lodewijk graaf van Nassau, Hendrick van Toll en Van Zijl, scheepskapiteins, 1694-1696.
    - Henri de Massue de Ruvigny graaf van Gallway, majoor-generaal in het Engelse leger, 1695.
    - Grettinga te Alicante en Cadiz, tolk van admiraal Russell, 1694-1695.
  - Ingekomen brieven van autoriteiten in Spanje., 23; 1 pak
    - president staatsraad, 1682.
    - presidenten van de Raad van Financiën, 1678, 1689.
    Ontbreekt.
    - secretarissen van Staat, 1678-1686, 1702.
    Oud nr. 3985 ontbreekt.
    - condestabel van Castilië, 1680-1686, 1692-1695.
    - magistraat van Biskaje, 1695.
    - administrateur van de zoutpannen te Cadiz, 1678-1681.
  - Ingekomen brieven van Ottone-Enrico de Carreto markies van Grana, gouverneur van de Zuidelijke Nederlanden, 1681-1682.; 24; 3 stukken
  - Ingekomen brieven van Spaanse gezanten te Den Haag, te weten:, 25; 1 omslag
    - Emanuel Francesco de Lira, 1678-1679.
    - Don Balthasar de Fuenmayor markies van Castel Moncayo, 1679-1685.
  - Ingekomen brieven van particulieren, 1678-1702 en z.d.; 26-32; 7 omslagen
    - Amsterdam:, 26; 1 omslag
      - van Cornelis Weyer Broeck, 1693-1699.
      - van Van Pelten, 1694.
      - van Jean Coymans, 1694-1700.
      - van de weduwe Jean Baptista van Bree, Jan de Man, Lucas Suitquer en Everard Burgert, kooplieden, 1695-1696.
      - van Salomon van de Blocquery, 1697.
      - van A. de Wildt, weduwe van Henderick Lijnslager, 1698-1699.
      - van Gerrit Beurs, 1700.
      - van Gerard Martens, 1700.
    - Den Haag:, 27; 1 omslag
      - van N. Beeckman, 1699.
      - van J. van der Does, 1699.
      - van Lorenzo Overbeecq, 1697-1698.
    - Bilbao:, 28; 1 omslag
      - van Gijsberto Moons,koopman, 1696.
      - van Pieter Schilthouwer, koopman, 1696.
    - Cadiz:, 29; 1 omslag
      - van kapitein Juan Baroso del Poso, 1679.
      - van Juan Carcau, 1688-1689.
    - Madrid:, 30; 1 omslag
      - van Balthasar Coymans, 1685.
      - van de graaf van La Calzada, 1689.
      - van de markies van Cas Velez, 1692.
      - van baron De Lancier, 1698.
      - van P. van den Brander te Bordeaux en Madrid, 1699.
      - van lord Acton, 1700.
      - van Francisco Blanco, 1702.
      - van Matheo Boco, 1702.
      - van Amodor Saen Merin, 1702.
    - Sevilla:, 31; 1 omslag
      - van don Sebastian de Azzia, 1678-1679.
      - van Francisco de Contreras y Chavez, 1678-1679.
      - van Antonio de Legesbuxu, 1678-1679.
      - van Antonio de Lemoz, 1679.
      - van Nicolas Portio, 1679.
    - Elders en onbekende herkomst:, 32; 1 omslag
      - van de markies van La Laguna, 1678.
      - van de markies van Castillo, 1683.
      - van Manuel de Belmonte graaf Palaziono, 1686-1688.
      - van Manuel Garzia de Bustamante, 1688,1691, z.d..
      - van Don Juan de Angulo, 1691-1694.
      - van Chev. Ducasse, 1694.
      - van de markies van Gastanaga, 1694.
      - van Manuel de Menduta, 1695.
      - van De Larea, 1695.
      - van G. Dubrocq sr., 1699.
      - van De Vos te Bordeaux, 1699.
      - van Isaac Oostelandt, 1702.
      - van Eusebio Gomez de Frontera, 1702.
      - van Moslon, z.d..
      - van graaf De Waldstein, z.d..
      - van N.N., 1679, 1688-1689, 1699-1702.
  - Instructie van de Staten-Generaal voor Franciscus van Schonenberg "gaande naar Spanje om in te vorderen de penningen die Syne K.M. aan het collegie ter Admiraliteit tot Amsterdam noch schuldig is over de equipage van de oorlogsschepen in den jaar 1675, bij deselve naar de Middellantsche Zee gezonden", 1678.; 33; 1 stuk
  - Stukken betreffende de introductie en de begeleiding van don Juan de Idiaques Issasti, "conducteur" van de buitenlandse gezanten in Spanje, 1680-1683.; 34; 1 omslag
  - Memorie betreffende gedane uitgaven, 1701.; 35; 1 stuk
  - Ordonnanties en stukken betreffende zoutuitvoer en wederzijdse schulden van de Republiek en Spanje, 1675-1693.; 36; 1 band en 1 omslag
  - Stukken betreffende de aflossing van een schuld van 80 miljoen gulden door Spanje aan de VOC, 1679-1684.; 37; 1 pak
  - Stukken betreffende het onderzoek tegen de Engelse consul op de Canarische eilanden, Edmund Smith, 1700.; 38; 1 omslag
  - Memorie betreffende de afkomst van het geslacht Boreel, 1679.; 39; 1 stuk
  - Stukken betreffende de aanspraken van George Frederik graaf van Waldeck op de baronie Wittheim, 1688-1689.; 40; 1 omslag
- MINISTER PLENIPOTENTIARIS IN PORTUGAL, 1702-1717, II.
  - Afschriften en minuten van uitgaande brieven, A.
    - Kopieboeken van uitgaande brieven, 1702-1705, 1708-1714.; 41-54; 14 katernen
      - 1702 mei 23 - 1702 juli 18, "nr. 1"., 41
      - 1701 juli 25 - 1702 okt. 7, "nr. 2"., 42
      - 1702 okt. 9 - 1703 jan. 5, "nr. 3"., 43
      - 1703 jan. 13 - 1703 mei 16, "nr. 4"., 44
      - 1704 mei 25 - 1704 juli 23, "nr. 9"., 45
      - 1704 aug. 5 - 1704 okt. 20, "nr. 10"., 46
      - 1705 juni 22 - 1705 sep. 25, "nr. 14"., 47
      - 1708 okt. 30 - 1709 mrt. 30, "nr. 23"., 48
      - 1709 apr. 9 - 1709 nov. 29, "nr. 24"., 49
      - 1709 dec. 14 - 1710 okt. 23, "nr. 25"., 50
      - 1710 okt. 23 - 1712 mrt. 14, "nr. 26"., 51
      - 1712 apr. 1 - 1712 dec. 23, "nr. 27"., 52
      - 1713 jan. 3 - 1714 apr. 27, "nr. 28"., 53
      - 1714 mei 11 - 1714 sep. 28, "nr. 29"., 54
    - Minuten van uitgaande brieven aan: - de griffier Fagel. - de raadpensionaris Heinsius. - de Staten-Generaal. - de Raad van State. - de prins van Liechtenstein. - luitenant-generaal baron De Freisheim. - de scheepscommandanten Van Obdam, Boreel, Bodaan, Okkerse. - de kapiteins Noste en Convent., 1705-1706; 55-57; 3 omslagen
      - 1705 mrt. 22 - 1705 sep. 19., 55
      - 1705 sep. 25 - 1705 dec. 31., 56
      - 1706 jan. 2 - 1706 dec. 31., 57
    - Minuten van uitgaande brieven aan overige correspondenten, 1702-1716 en z.d.; 58-64
      - Aan P.J. van Borssele van der Hooghe, buitengewoon gezant bij de Engelse legatie, 1714-1715., 58; 1 omslag
      - Aan Diego de Mendoca Corte Real, Portugees secretaris van Staat, 1706-1716., 59; 1 pak
      - Aan Lord Nottingham (Daniël Finch) en Alexander Stanhope, Engelse secretarissen van Staat, 1702, 1714., 60; 3 stukken
      - Aan Lord Portmore (David Colyear), luitenant-generaal, 1713-1715., 61; 3 stukken
      - Aan Pieter du Feu, 1706., 62; 2 stukken
      - Aan dona Antonya de Albanylla, z.d., 63; 1 stuk
        In cijferschrift
      - Aan N.N., 1702-1703, z.d., 64; 1 omslag
  - Ingekomen brieven van Nederlandse autoriteiten, B.
    - Ingekomen brieven van de Staten-Generaal., 65; 1 omslag
      -F.Fagel, griffier, 1702, 1703, 1705, 1715.
      - J. Danckaerts, commissaris van de uitheemse depêches, 1704, 1708, 1711.
      - klerken B. Amelonsen, J. van Dijck en A. Jageringh, 1710-1711.
      - nouvelles, 1704.
    - Ingekomen brieven van J. Hop, thesaurier-generaal, 1706-1708.; 66; 1 omslag
    - Ingekomen brieven van de Admiraliteit van Amsterdam, 1703-1704, 1710.; 67; 1 omslag
    - Ingekomen brieven van bewindhebbers van de kamer Amsterdam van de Westindische Compagnie, 1703.; 68; 2 stukken
    - Ingekomen brieven van N. Witsen, burgemeester van Amsterdam, 1704, 1708.; 69; 2 stukken
    - Ingekomen brief van J. Akersloot, pensionaris van Haarlem, z.d.; 70; 1 stuk
    - Ingekomen brieven van Nederlandse consulaire vertegenwoordigers in Portugal., 71; 1 omslag
      - J. Bohn, consul te Oporto, 1702-1705.
      - A. van de Pol, vice-consul te Vianna, 1703.
      - A. Hijsterman, consul te Setubal, 1703, 1706, 1707, 1714, z.d..
      - Henry Bergier, consul te Faro, 1704, 1705, z.d.
    - Ingekomen brieven van Nederlandse diplomatieke vertegenwoordigers buiten Portugal, 1702-1716.; 72-80
      - Van M. van Vrijbergen, buitengewoon gezant in Engeland, 1702-1711., 72; 1 pak
      - Van N. Tourlon, commissaris in Engeland, 1711., 73; 3 stukken
      - Van P.J. van Borssele van der Hooghe, buitengewoon gezant in Engeland, 1712-1716., 74; 1 omslag
      - Van J.J. Hamel Bruynincx, buitengewoon gezant te Wenen, 1703, 1705, 1710-1714., 75; 1 omslag
      - Van Adrian de Tourlon, consul te Bilbao, 1702-1703., 76
      - Van T. Slicher, consul te Livorno, 1706-1707., 77
      - Van A. van der Meer, commissaris in Savoye (Turijn), 1709., 78
      - Van J.G. Dieck, consul te Gibraltar, 1712-1714., 79
      - Van M. Franken, consul te Salé, 1712-1715., 80
    - Ingekomen brieven van Nederlandse legerofficieren in de Spaanse Nederlanden., 81; 1 omslag
      - W. van Dedem, generaal, 1702.
      - J. baron van Wassenaer-Obdam, luitenant-kolonel van de cavallerie, 1704-1706.
      - Hendrik van Nassau-Ouwerkerk, opperbevelhebber. Afschrift, 1708.
    - Ingekomen brieven van vloot-officieren tijdens de Nederlands-Engelse expeditie naar Portugal en Spanje. Met bijlagen., 82; 1 pak
      - Ph. van Almonde, luitenant-admiraal, 1703, 1705-1706.
      - G. Callenberg, vice-admiraal, 1704.
      - J.G. baron van Wassenaer, vice-admiraal, 1703-1706.
      - P. van der Dussen, schout-bij-nacht, 1704-1705.
      - F. van Aerssen van Sommelsdijck, schout-bij-nacht, 1703, 1709.
      - I. Sweers jr., commandeur, 1711.
      - Hub. Cranz, kapitein van de `Vrijheid', 1703.
      - J. van Convent, kapitein van de `Veluwe', 1705.
      - Jasper Nosse, kapitein van de `Walcheren', 1706.
      - W. baron van Wassenaer, kapitein van de `Rotterdam', 1706.
      - W.J. baron van Ghendt, kapitein van de `Provintie van Uytrecht', 1707.
      - A. Boreel, kapitein van de `Rotterdam', 1709.
      - E.L. Zuhm, kapitein van `het Hof van Rheenen', 1710.
      - M. Corlee, kapitein van de `Son', 1712.
    - Ingekomen brieven van leger-officieren tijdens de Nederlands-Engelse expeditie naar Portugal en Spanje, 1704-1715; 83-85; 3 pakken
      Resoluties van de Staten-Generaal betreffende de expedities naar Spanje en Portugal bevinden zich in de Collectie De Jonge van Ellemeet, inv. nrs. 150 (1703-1704) en 150A (1705-1707).
      - F.N. baron Fagel, luitenant-generaal, 1704-1708., 83; 1 pak
      - J.Th. baron van Friesheim, luitenant-generaal, 1704-1708., 84
      - Van overige leger-officieren., 85
        - J.F. graaf Dohna Ferrassières, generaal, 1705-1707.
        - Z.D. Tengnagel, generaal-majoor, 1705.
        - A.T. de Mauregnault, kolonel, 1705.
        - M. Beem, luitenant-kolonel, 1705.
        - A. van Hersele, majoor, 1705.
        - Overbeek, auditeur-militair, (1705).
        - J.B.A. van Drymborn, kolonel, 1705-1706.
        - E. baron van Winterfeldt, kolonel, 1705-1706.
        - P. Stanhope, generaal-majoor, (1706).,
        - baron van Waes, brigadier, 1706.
        - J(?) Dedel, commissaris van de vivres, 1706, 1707.
        - G. Offarrell, majoor, 1707.
        - G.S. de la Gadellière, majoor, 1707.
        - H. de Lislemarais (H. Bois Billande de Montace, chevalier de Lislemaris), brigadier, 1707.
        - P. Felinck, commissaris van het Staatse leger, 1708.
        - H.D. Lagrave, luitenant-kolonel, 1708-1709.
        - Portmore (David Colyear) luitenant-generaal, 1711-1713, 1715.
    - Ingekomen brieven van het Nederlandse garnizoen te Gibraltar., 86; 1 pak
      - R. Elliott, gouverneur, 1709.
      - J. Campe van Bruheze, luitenant-kolonel, 1705, 1707.
      - A.H. van Rossem, luitenant-kolonel, 1709-1711.
      - George, prins van Hessen-Darmstadt, keizerlijk veldmaarschalk in Spanje, 1703-1705.
  - Ingekomen brieven van buitenlandse autoriteiten, C.
    - Ingekomen brieven van koning Pedro II van Portugal, 1707-1709, z.d.; 87; 1 omslag
    - Ingekomen brieven van secretarissen van Staat in Portugal, 1702-1716.; 88-93; 6 pakken
      - Van: - Manuel Teles da Silva markies van Alegrete, 1702-1703, 1708. - Joseph de Faria, 1702-1703. - Fr. Zinzerling, 1704-1705. 1702-1705, 1708, 88
      - Van Diego de Mendoça Corte Real, 1702-1708., 89
      - Van Diego de Mendoça Corte Real, 1709-1715., 90
      - Van Roque Monteiro Paim, 1704., 91
      - Van Roque Monteiro Paim, 1705-1706., 92
      - Van: - Thomas de Almeyda, 1705-1706. - Bisschop de Elvarez, 1704, 1707, z.d.. - Fernando, bisschop van Lubiane, 1710-1711. 1704-1707, 1710-1711, 93
    - Ingekomen brieven van overige Portugese autoriteiten., 94; 1 omslag
      - Manuel de Castro Gomez (?), functionaris aan het Portugese hof, 1703-1706, 1711.
      - Joao Proënca da Silva, corregidor do civil te Lissabon. Met bijlage, 1715.
      - Gualter de Andrada, super-intendant van het zout te Setubal, z.d..
      - markies Rodriques de Carra, corregidor do crime in het kwartier Sao Paulo (Lissabon), z.d..
    - Ingekomen brieven van Spaanse autoriteiten., 95; 1 pak
      - Pedro (Damaso) d'Ampuero, gouverneur van Iste Péje in Nieuw Spanje, 1702, 1706, 1709.
      - don Carlos Gurrea de Arragon y Boya, hertog van Villahermosa, secretaris van Staat, 1702.
      - don Juan Thomas Enriquez de Cabrera, admiraal van Castilië, door of namens hem geschreven, z.d. (tot juni 1705).
      - prins Antoine van Liechtenstein, grootmeester van het paleis van de koning. Met bijlagen, 1705-1711.
      - markies De Castel dos Rius, vice-koning van Peru, 1706.
    - Ingekomen brieven van lord Manchester (Charles Montague) en Lord Nottingham (Daniel Finch), Engelse secretarissen van Staat, 1702, 1703.; 96; 3 stukken
    - Ingekomen brieven van L. graaf van Auersperg, keizerlijk geheimraad in Wenen, 1702-1703.; 97; 1 omslag
    - Ingekomen brieven van buitenlandse diplomatieke vertegenwoordigers in de Republiek, 1702-1712.; 98-100
      - Van Alexander Stanhope, buitengewoon gezant van Engeland, 1702., 98; 1 omslag
      - Van Manoel baron de Delmonte, agent van Spanje, 1702-1704., 99; 1 pak
      - Van Juan Henriquez sr., consul van Spanje, 1704-1712., 100; 1 omslag
    - Ingekomen brieven van buitenlandse diplomatieke vertegenwoordigers in Portugal, 1701-1715 en z.d.; 101-104
      - Namens de Duitse keizer:, 101; 1 omslag
        - van Joseph Zinoni (Signoni), 1702-1711.
        - van de graaf Van Waldstein, z.d..
      - Van de Pruisische agent K.I. Bergier, 1701, z.d., 102; 2 stukken
      - Namens Engeland:, 103; 1 pak
        - van John Millner, zaakgelastigde, 1702, 1706 en z.d..
        - van John Methuen, buitengewoon ambassadeur, 1703-1706.
        - van Paul Methuen, buitengewoon ambassadeur, 1706-1707.
        - van de graaf van Gallway (Henry de Massue de Ruvigny), buitengewoon ambassadeur, 1708-1710.
        - van Thomas Leffevre, secretaris, 1709-1711 en z.d..
        - van Ant. Corbière, secretaris, 1711.
        - van George Delavale, gezant, 1711, 1713.
        - van Henry Worsley, gezant, 1714-1715.
      - Namens Spanje:, 104; 1 omslag
        - van Alvaro Cienfuegos, ambassadeur, 1703-1711.
        - van de markies van Miraflores, 1707.